最高法院民事裁定　　　　　　九十四年度台上字第二三六七號
　　上　訴　人　中興商業銀行股份有限公司
　　法定代理人　未○○
　　訴訟代理人　顧立雄律師
　　　　　　　　王玉如律師
　　被 上訴 人　丁乙○等八百.
　　　　　　　 姓名住址詳如.
　　訴訟代理人　呂榮海律師
上列當事人間請求給付薪資等事件，上訴人對於中華民國九十二
年十月七日台灣高等法院第二審判決（九十二年度重勞上字第一
四號），提起上訴，本院裁定如下：
    主  文
上訴駁回。
第三審訴訟費用由上訴人負擔。
    理  由
按上訴第三審法院，非以原判決違背法令為理由，不得為之。又
提起上訴，上訴狀內應記載上訴理由，表明原判決所違背之法令
及其具體內容，暨依訴訟資料合於該違背法令之具體事實，其依
民事訴訟法第四百六十九條之一規定提起上訴者，並應具體敘述
為從事法之續造、確保裁判之一致性或其他所涉及之法律見解具
有原則上重要性之理由。同法第四百六十七條、第四百七十條第
二項定有明文。而依同法第四百六十八條規定，判決不適用法規
或適用不當者，為違背法令；依同法第四百六十九條規定，判決
有該條所列各款情形之一者，為當然違背法令。是當事人提起上
訴，如以同法第四百六十九條所列各款情形為理由時，其上訴狀
或理由書應表明該判決有合於各該條款規定情形之具體內容，及
係依何訴訟資料合於該違背法令之具體事實。如依同法第四百六
十八條規定，以原判決有不適用法規或適用法規不當為理由時，
其上訴狀或理由書應表明該判決所違背之法令條項，或有關判例
、解釋字號，或成文法以外之習慣或法理等及其具體內容，暨係
依何訴訟資料合於該違背法令之具體事實，並具體敘述為從事法
之續造、確保裁判之一致性或其他所涉及之法律見解具有原則上
重要性之理由。上訴狀或理由書如未依上述方法表明，或其所表
明者與上開法條規定不合時，即難認為已合法表明上訴理由，其
上訴自非合法。本件上訴人對於原判決所為除被上訴人丁丑○、
丙Ｗ○以外之其餘被上訴人提起上訴，雖以該判決違背法令為由
，惟核其上訴理由狀所載內容，無非仍就上訴人減薪有無經被上
訴人同意等原審取捨證據、認定事實之職權行使，指摘其為不當
，並就原審已論斷者，泛言未論斷，而未表明該判決所違背之法
令及其具體內容，暨依訴訟資料合於該違背法令之具體事實，並
具體敘述為從事法之續造、確保裁判之一致性或其他所涉及之法
律見解具有原則上重要性之理由，難認其已合法表明上訴理由。
依首揭說明，應認其上訴為不合法。又，提起民事第三審上訴，
惟得對第二審判決所列之他造當事人為之。前述丁丑○、丙Ｗ○
二人並非第二審判決所列之他造當事人，上訴人對之提起上訴，
亦非合法。次按民國八十八年四月二十一日增訂之民法第二百二
十七條之二第一項規定：「契約成立後，情事變更，非當時所得
預料，而依其原有效果顯失公平者，當事人得聲請法院增、減其
給付或變更其他原有之效果」字樣，乃係按修正前民事訴訟法第
三百九十七條立法體例而增訂，即所謂之情事變更原則，依其立
法理由記載，情事變更純屬客觀之事實，當無因可歸責於當事人
之事由所引起之事例。本件上訴人發生虧損，係可歸責於其自身
之事由所致，非純因客觀之事實引起，為原審確定之事實。其對
被上訴人減薪，依上開說明，原判決認無情事變更原則之適用，
並無不合。又原判決附表一及附表二所列當事人乙ｙ○二名，依
卷內資料，其身分證字號及住址均不同，應非同一人，上開附表
記載其住址同一，核係顯然錯誤之更正問題，附此敘明。
據上論結，本件上訴為不合法。依民事訴訟法第四百八十一條、
第四百四十四條第一項、第九十五條、第七十八條，裁定如主文
。
中　　華　　民　　國　九十四　年   十二 　月  二十九  日
                      最高法院民事第二庭
                          審判長法官  蕭　亨　國
                                法官  陳　淑　敏
                                法官  葉　勝　利
                                法官  蘇　達　志
                                法官  簡　清　忠
      本件正本證明與原本無異
                                      書  記  官
中　　華　　民　　國　九十五　年    一  　月  二十六  日
                                                    ｍ
附表：
　　丁乙○　  住台北市○○區○○里○○鄰○○街一六八巷一號十二樓
    ｕ○　 　 住台灣省高雄縣岡山鎮○○里○鄰○○路一六一號
　　甲Ｑ○ 　 住台灣省屏東縣潮州鎮○○里○○鄰○○路二二號
　　丁ｂ○ 　 住高雄市左營區○○○路四二０號十三樓之三
　　辛Ｋ○ 　 住高雄市○○區○○里○○鄰○○路一一七號
　　戊ａ○ 　 住高雄市○○區○○路五六巷二之一號
　　辛己○ 　 住高雄市○○區○○里○○鄰○○街五四之五號
　　ｂ○○ 　 住高雄市○○區○○里○○鄰○○路二一九巷三一號
　　壬ｘ○ 　 住台灣省高雄縣前鎮區鎮○街○街四０六巷四號五樓之三
　　Ｏ○○ 　 住高雄市○○區○○里○鄰○○街一０一號
　　丙Ｌ○ 　 住高雄市○○區○○里○○鄰○○路一九三號四樓之二
　　甲巳○ 　 住高雄市○○區○○里○鄰○○○路三四號二三樓之二
　　丁Ｎ○ 　 住高雄市○鎮區○○路一五０巷二三號
　　丙巳○ 　 住高雄市○○區○○里○○鄰○○街八九巷三０號
　　Ｗ○○ 　 住高雄市○○區○○里○鄰○○路一四六巷一號五樓
　　甲酉○ 　 住高雄市○○區○○路一二二號八樓
　　甲壬○ 　 住高雄市○○區○○里○○鄰○○路一一六之一號
　　丁ｇ○ 　 住高雄市○○區○○里○○鄰○○街五四號
　　己己○ 　 住高雄市○○區○○里○鄰○○街六六巷九號
　　庚午○ 　 住高雄市○○區○○里○鄰○○路四三之一號九樓
　　庚玄○ 　 住台灣省高雄縣永安鄉○○村○○路六巷二號
　　丙Ｇ○ 　 住高雄市○○區○○里○鄰○○街二一九號五樓
　　辛Ｒ○ 　 住高雄市○○區○○路一六三巷二號四樓
　　丁玄○ 　 住高雄市○鎮區○○里○○鄰○○街一二五號
　　己亥○ 　 住高雄市○○區○○里○鄰○○○路九七巷五二號
　　辛宇○ 　 住高雄市○○○路九六九巷一弄一號一一樓之四
    乙Ｗ○    住高雄市○○○○路一三八號二樓之一
　　丙ｘ○ 　 住高雄市○○區○○路五一０之九號四樓
　　己Ｄ○ 　 住高雄市○○區○○街一六四巷七號
　　辛甲○ 　 住高雄市○○區○○里○○○路三０八號
　　乙Ｃ○ 　 住高雄市○○區○○路八０號一四樓
　　酉○○ 　 住高雄市○○區○○街一七四號
　　己天○ 　 住高雄市○鎮區○○路五０巷二六號
　　地○○ 　 住台灣省台北縣中和市○○路三九二號一０樓
　　甲○○ 　 住高雄市○○區○○里○○鄰○○○路五三四巷四號五樓
　　乙Ｚ○ 　 住高雄市○○區○○里○○鄰○○○路一七巷一八之三號四樓
　　戊Ｂ○ 　 住台灣省高雄縣鳳山市○○街一一四號
　　乙ｍ○ 　 住高雄市○○區○○里○○鄰○○○路二五巷五０號
　　辛Ｏ○ 　 住高雄市苓雅區○○○路二三八之二號
　　戊酉○ 　 住高雄市左營區○○○路五七八號一六樓之二
　　辛Ｖ○ 　 住高雄市○○區○○里○鄰○○路二二二號
　　庚寅○ 　 住高雄市○○區○○里○鄰○○街一一之一號
　　ｘ○○ 　 住台灣省高雄縣鳳山市○○里○○鄰○○路三二一號五樓
　　辛Ｂ○ 　 住高雄市三民區○○○路五三五號九樓之四
　　乙巳○ 　 住高雄市○○區○○街一一號五樓
　　戊ｉ○ 　 住高雄市○○區○○里○○鄰○○路一四七巷四號
　　庚庚○ 　 住台灣省高雄縣鳳山市○○街六五號
　　乙Ｙ○ 　 住台灣省屏東縣林邊鄉○○村○鄰○○路四八號
　　庚Ｄ○ 　 住台灣省高雄縣鳳山市忠誠里二四鄰一一七號五樓
　　甲ｅ○ 　 住高雄市苓雅區○○○路一０一號之二號三樓
　　辛黃○ 　 住高雄市○○區○○里○○鄰○○街七二巷三號六樓
　　乙辰○ 　 住台北市○○區○○里○○鄰○○○路○段二巷五四弄九號三樓
　　丁Ｒ○ 　 住台北市○○區○○里○○鄰○○街五０號三樓
　　壬ｗ○ 　 住台北市○○區○○里○○鄰○○路三六六號四樓
　　丙Ｒ○ 　 住高雄市○○區○○里○鄰○○路一四七巷一弄五之二號
　　甲ｕ○ 　 住台北市○○區○○里○○鄰○○路三一五之一號三樓
　　丁Ｔ○ 　 住高雄市○○區○○路五號五樓
　　丙ｖ○ 　 住台灣省基隆市○○區○○里○○路八五巷二五號七樓之二
　　辛Ｊ○ 　 住台灣省基隆市○○區○○里○○○街三三０巷五號二樓
　　辛ｇ○ 　 住台灣省台南市○○路一０五五巷一七弄五號
　　辛ｗ○ 　 住台北市○○區○○里○鄰○○街二一巷一四號三樓
　　辛ｋ○ 　 住台北市○○路○段一０九巷二五弄三九號三樓
　　庚地○ 　 住台北市○○區○○路三段一八九巷六一號三樓
　　乙Ｘ○ 　 住台灣省高雄縣美濃縣獅山里十全街二七號
　　辛ｄ○ 　 住台灣省台北縣中和市○○路八二號一三樓之七
　　乙Ｔ○ 　 住同上縣汐止市○○街二九八巷六號三樓
　　甲寅○ 　 住台灣省嘉義縣民雄鄉大崎村一三鄰十四甲二二一號
　　戊ｍ○ 　 住台北市○○區○○里○○鄰○○街二巷一弄一二號三樓
　　庚巳○ 　 住台北市○○路一三五號四樓
　　辛Ｍ○ 　 住台灣省台北縣新莊市○○里○○鄰○○街八二巷四六號
　　丁ｒ○ 　 住台灣省新竹市○○里○鄰○○路○段一七０巷一六號
　　庚ｖ○ 　 住台灣省桃園縣桃園市○○里○鄰○○路○段三二二之四號
　　甲ｊ○ 　 住台灣省桃園縣龜山鄉○○村○○鄰○○路龍田二巷一五號
　　己Ｏ○ 　 住台灣省桃園縣桃園市○○里○○鄰○○街六七號八樓
　　壬ａ○ 　 住台灣省桃園縣桃園市○○里○○鄰○○街四號
　　甲ｙ○ 　 住台灣省桃園縣桃園市○○里○鄰○○○街二七號
　　壬ｋ○ 　 住台灣省桃園縣大溪鎮一德里一七鄰上田心子三一號
　　甲甲○ 　 住台灣省台北縣鶯歌鎮○○路七一號
　　壬Ｊ○ 　 住台灣省桃園縣桃園市○○○街一二六之五號六樓
　　戊ｙ○ 　 住台灣省桃園縣中壢市○○街一二六巷二號
　　丁寅○ 　 住台灣省桃園縣蘆竹鄉內厝村一一鄰一一五號
　　庚Ｔ○ 　 住高雄市○○區○○里○鄰○○街二九九號
　　丑○○ 　 住台灣省台中市○區○○里○鄰○○○路二六二巷二七號四樓
　　辛ａ○ 　 住台灣省台中市南屯區○○○街九五巷六號三樓之五
　　ｒ○○ 　 住台灣省台中縣沙鹿鎮○○路一九號
　　壬宇○ 　 住台灣省台中縣大里市○○里○鄰○○路六五巷二號
　　壬ｖ○ 　 住台灣省台中市○○區○○里○○鄰○○路○段七０巷一一號
　　壬戌○ 　 住台灣省台中市○區○○里○○路一０四巷一二弄八號
　　壬Ｄ○ 　 住台灣省台中市○○區○○里○○鄰○○街二七一號
　　乙Ｍ○ 　 住台灣省台中市○區○○里○鄰○○街四四號
　　庚Ｍ○ 　 住台灣省台中市○區○○里○○街一五四巷一八號
　　己ｑ○ 　 住台灣省台中市○區○○里○鄰○○路○段二八號
　　辛未○ 　 住台灣省台中市西屯區大河里一巷八號
　　壬Ｖ○ 　 住台灣省台中市○○區○○里○○鄰○○○○街九號
　　丙Ｓ○ 　 住台灣省彰化縣埔鹽鄉○○村○○路一０五號
　　丙Ｊ○ 　 住台灣省彰化縣和美鎮○○路一七六號
    丁Ｇ○    住台灣省台南市○區路○里○鄰○○路○段一九巷五六號
　　甲ｗ○　　住台灣省台南市○區○○里○鄰○○路四０巷四一號
    癸卯○ 　 住台灣省台南市○區○○里○鄰○○路二四三號
　　丁ｗ○ 　 住台灣省台南市○區○○里○○鄰○○路○段一一四巷一０號
　　己Ｉ○　　住台灣省台南縣仁德鄉○○村○○鄰○○路四二一號
　　丙宙○　　住台灣省台南市○區○○里○鄰○○路二三一巷二四號
　　丁丁○　　住台灣省台南縣永康市○○里○○街二二巷二四號
　　Ｔ○○　　住台灣省台南市○○區○○里○鄰○○路○段二四０號之一
　　癸癸○　　住台灣省台南市○區○○路二段一八一號五樓之二
    戊ｚ○    住台灣省台南縣仁德鄉○○○街一一巷二五號
    宇○○ 　 住台北市○○區○○里○○鄰○○○路○段二八巷三號一三樓之二
　　己ｆ○ 　 住台灣省台北縣永和市○○里○鄰○○路○段二０三巷六號四樓
　　辛ｈ○ 　 住台北市○○區○○里○○鄰○○○路○段六九八巷二三號一樓
　　壬丑○ 　 住台灣省台北縣新店市○○里○○鄰○○街三九號二樓
　　乙Ｈ○ 　 住台北市○○區○○街四０一巷七號一樓
　　壬辰○ 　 住台灣省台北縣深坑鄉○○路○段二一五巷六弄一號二樓
　　戊Ｙ○ 　 住台灣省高雄縣鳥松鄉松埔北巷二之一八八號
　　辛丁○ 　 住台灣省台北縣蘆洲市○○路四二二巷一一四弄一八號二樓
　　丙亥○ 　 住台北市○○路○段三一一巷一號
    戊Ｗ○    住台北市○○區○○里○○鄰○○路○段二０三號四樓
　　庚丑○ 　 住高雄市○○路一六一號
　　ｃ○○ 　 住台北市○○區○○里○○鄰○○街七五號五樓
　　乙寅○ 　 住台北市○○里○○鄰○○街九四巷一０弄三號一樓
　　戊Ｖ○ 　 住台北市○○區住○里○○鄰○○路○段七四巷四弄一二號四樓
　　丁甲○ 　 住台灣省台北縣淡水鎮○○里○○鄰○○路一四一巷一六號五樓
　　戊Ｊ○ 　 住台北市○○區○○里○鄰○○○路○段七五號二樓
　　己壬○ 　 住台灣省苗栗縣後龍鎮新民里一二鄰一二０之一０號
　　辛ｏ○ 　 住台灣省雲林縣林內鄉○○○路二０二巷九號
　　辛○○ 　 住台灣省台南市○○○路○段二巷一四號
　　乙乙○ 　 住台灣省台南市○區○○里○○鄰○○街一四三巷五０弄一一號
    ｖ○○    住台北市○○區○○里○○○○○路九號四樓之一四
　　丙Ｘ○ 　 住台灣省屏東縣琉球鄉○○村○○路一巷七號
　　己ｏ○ 　 住台灣省嘉義市○區○○里○鄰○○路四七號之二
　　乙Ａ○ 　 住台灣省基隆市○○區○○街七二號三樓
　　丙ｙ○ 　 住台灣省桃園縣桃園市○○街四一巷三號
    乙Ｖ○ 　 住台北市○○區○○路三九七巷一弄一號
　　戊Ｋ○ 　 住高雄市○鎮區○○路一九七巷九弄三號
　　乙ｓ○ 　 住台北市○○區○○街五七巷五號五樓
　　丙ｚ○ 　 住台北市○○區○○路二段一四三號三樓
　　戊ｃ○ 　 住台灣省台北縣中和市○○路四六號四樓之四
　　甲ａ○ 　 住台灣省台北縣板橋市○○里○鄰○○路○段光榮巷二五號
　　地○○ 　 住台灣省台北縣中和市○○路三九二號一０樓
　　庚ｆ○ 　 住台灣省台北縣板橋市○○里○○鄰○○路九三巷四六號
　　戊乙○ 　 住台灣省台北縣板橋市○○里○鄰○○路三三號四樓
　　乙宇○ 　 住台灣省台北縣三峽鎮○○路○段一０八巷一五號七樓
　　戊Ｇ○ 　 住高雄市新興區○○○路二二一號五樓之一
　　乙ｊ○ 　 住台灣省雲林縣斗六市○○里○鄰○○路八五之一號
　　ｑ○○ 　 住台灣省台北縣板橋市○○里○鄰○○路○段一三八巷一弄一八號一樓
　　戊ｄ○ 　 住台灣省台北縣中和市○○街三九巷七之一號
　　壬Ｙ○ 　 住台北市○○街三０巷三一號
　　辛酉○ 　 住台北市○○區○○里○鄰○○○街一一號三樓
　　Ｅ○○ 　 住台灣省彰化縣彰化市○○里○○○路二０九之五號
　　戊子○ 　 住台灣省彰化縣彰化市○○里○○鄰○○路○段三四六巷一二號六樓
　　丁酉○ 　 住台灣省南投縣南投市○○里○○路一六四七巷三二號
　　丁Ｑ○ 　 住台灣省彰化縣大村鄉貢旗村旗田巷一九四號
　　辛Ｆ○ 　 住台灣省彰化縣社頭鄉○○村○○路七七之六號(四鄰)
　　卯○○ 　 住台灣省彰化縣鹿港鎮頂厝里(巷)二一號
　　丁Ｂ○ 　 住台灣省南投縣南投市○○街五０巷三九號
　　庚亥○ 　 住台灣省彰化縣埔鹽鄉○○村○○路二六之六號
　　戊寅○ 　 住台灣省彰化縣大村鄉○○村○路)五二弄九號
　　丁ｍ○ 　 住台灣省彰化縣福興鄉○○村○○鄰○○路○段六０七號
　　戊Ｏ○ 　 住台灣省彰化縣彰化市○○里○○鄰○○街一三一號
　　Ｉ○○ 　 住台灣省雲林縣西螺鎮公館里二二五號
　　乙Ｊ○ 　 住台灣省彰化縣溪湖鎮○○里○鄰○○路九九巷二八號
　　丙壬○ 　 住高雄市三民區○○○路五三五號九樓之四
　　庚辰○　　住高雄市○○區○○里○○鄰○○路三三號一三樓之一三
　　癸天○ 　 住高雄市○○區○○里○○鄰○○○路一一三之三號
　　庚癸○華  住高雄市○○區○○里○○鄰○○路二０一巷七二之三號
　　甲Ｆ○　　住高雄市○○區○○里○鄰○○路二八０巷一一號
    己Ａ○　　住台灣省高雄縣仁武鄉○○街二００巷七弄一號
　　壬甲○　　住高雄市○○區○○里○○鄰○○街八０號
　　癸戌○　　住台灣省高雄縣大寮鄉○○村○○鄰○○路三一四巷六號
　　丁未○　　住高雄市○○區○○里○鄰○○○路四三七號六樓之六
　　壬ｔ○　　住高雄市○○區○○里○○鄰○○路七六巷一九弄一六號四樓
　　辛寅○　　住高雄市○○區○○里○○鄰○○街七五號
　　壬戊○　　住高雄市○○區○○路九巷四七之一號七樓
　　乙卯○　　住台灣省高雄縣大寮鄉○○村○○鄰○○路四八號
　　甲地○　　住高雄市楠梓區右昌一巷一五五弄二號
　　甲ｋ○　　住高雄市○○區○○街二八號
　　辛子○　　住台北市○○區○○里○○鄰○○街一三一巷四五號五樓之三
　　甲ｘ○　　住台北市○○區○○里○○鄰○○○路四五六巷二七號二樓
　　戊Ｐ○　　住台北市○○區○○里○○鄰○○○路九０巷三０號
　　甲未○　　住台灣省台北縣板橋市○○里○鄰○○街三０之二號一一樓
　　壬ｙ○　　住台北市○○區○○里○鄰○○路四三巷七號三樓
　　甲宇○　　住台灣省台北縣蘆洲市○○路二二四巷四六弄一二之三號一五樓
　　辛Ｃ○　　住高雄市○○區○○里○鄰○○○街一六五號
　　壬Ｂ○　　住台北市○○區○○里○鄰○○○路○段六五巷四０號三樓
　　甲Ｘ○　　住台北市○○○路○段六三巷五四弄一號三樓之二
　　癸丑○　　住台灣省台北縣汐止市○○里○○鄰○○街六巷三弄四號五樓
　　辛Ｇ○　　住台灣省彰化縣彰化市○○里○鄰○○○路一七二巷八弄二號
　　戊ｔ○　　住台灣省台北縣板橋市○○里○鄰○○街一０巷一一二號之三四樓
　　辛地○　　住台北市○○區○○街七四巷三弄二號三樓
　　丙ｑ○　　住台灣省桃園縣中壢市○○里○○鄰○○路五九四號
　　丙己○　　住台北市○○區○○里○○鄰○○○路○段七０號六樓
　　丙Ｉ○　　住台北市○○區○○里○鄰○○○路○段二九五巷四六號六樓
　　甲乙○　　住台北市○○區○○里○鄰○○路二二五巷一六弄一三號四樓
　　丙戌○　　住台北市○○路○段一八七巷三五弄九號五樓
　　亥○○　　住台北市○○區○○街八０巷二一號三樓
　　乙ｇ○　　住高雄市○○區○○里○○鄰○○○路一五五號
　　庚丁○　　住台灣省基隆市○○街一七九號二樓
　　丙ｅ○　　住台灣省台中市○○區○○路八九巷一四一弄五號一０樓之四
　　甲Ｂ○　　住台北市○○區○○里○○街二八四巷四六號一樓
    丁Ｙ○    住台灣省台中市○區○○路二段九九巷三六號
　　己Ｔ○　　住台灣省台北縣泰山鄉台貿三村五二號
　　壬ｏ○　　住高雄市○○區○○里○○鄰○○街一七四號
　　壬Ｆ○　　住高雄市○○區○○里○○鄰○○路三０九巷六一號
　　辛ｕ○　　住高雄市○○區○○里○○鄰○○○路一四０號
　　丁天○　　住台灣省彰化縣彰化市○○里○○鄰○○街一五巷三號
　　丙酉○　　住高雄市○○區○○街一六號一二樓
　　乙申○　　住高雄市○○區○○里○○○路一一二巷七號
　　壬己○　　住台灣省高雄縣鳳山市○○街六一號
　　乙ｐ○　　住高雄市○○區○○里○○鄰○○路三八號八樓之三
　　乙亥○　　住高雄市苓雅區○○○路二八號
　　庚甲○　　住台灣省高雄縣大寮鄉○○路一八五巷一弄三號四樓
　　丙Ｍ○　　住高雄市○○區○○里○○鄰○○街一０三之七號五樓之一
　　庚丙○　　住台灣省屏東縣屏東市○○里○鄰○○路二八０巷一八號
　　庚天○　　住高雄市苓雅區○○○路七二號
　　壬ｑ○　　住高雄市○○區○○里○○鄰○○路二二號七樓
　　丁巳○　　住台灣省高雄縣林園鄉○○村○○路七二巷五號
    乙ｙ○    住高雄市○○區○○里○○○路四二四號六樓
    乙○○　　住高雄市○○區○○街二０號一０樓
　　戊卯○　　住台灣省高雄縣鳳山市○○里○○街一一三號七樓之二
　　丙Ｔ○　　住高雄市○○區○○里○鄰○○街三之一號
　　壬○○　　住高雄市前金區○○○街九六號
　　甲ｂ○　　住台灣省高雄縣鳳山市○○里○○鄰○○路三三一巷五號三樓
　　乙ａ○　　住高雄市○○區○○里○鄰○○○路二八號
　　戊ｓ○　　住台灣省高雄縣大寮鄉○○村○○路八八號
　　丁ｎ○　　住高雄市○○區○○路一六號
　　壬天○　　住高雄市○○區○○路六四０巷一二弄一六號
　　丙Ｖ○　　住高雄市左營區○○○路四六０巷二號
　　戌○○　　住台灣省屏東縣內埔鄉○○村○○鄰○○路九０號
　　戊ｑ○玫　住台灣省屏東縣屏東市○○里○○鄰○○○路三一巷一０弄一六號
　　壬ｒ○　　住台灣省屏東縣萬丹鄉社上村一一鄰土庫厝五二之二０號
　　丁ｑ○　　住台灣省屏東市○○里○○鄰○○路一六七號
　　戊巳○　　住台灣省屏東縣東港鎮○○里○鄰○○路一八一號
　　玄○○　　住台灣省屏東縣屏東市○○街二四二號一０樓之一
　　丙天○　　住台灣省屏東縣屏東市○○路七０號
　　己ｙ○　　住台灣省屏東縣屏東市○○○路八一號
　　丁ｐ○　　住台灣省屏東縣屏東市○○里○○鄰○○路三五一號之二０
　　壬丙○　　住台灣省屏東縣屏東市○○路二六三之八號七樓之一
　　甲丙○　　住台灣省屏東縣屏東市○○里○○路六三巷一０弄一三號
　　庚Ｃ○　　住台灣省屏東縣屏東市○○里○鄰○○路二八０巷一八號
　　丙Ａ○　　住台灣省屏東縣萬丹鄉○○村○○路三四０號
　　庚壬○　　住台灣省屏東縣屏東市○○里○○鄰○○○街九三號八樓之一
　　甲Ｒ○　　住台灣省基隆市○○區○○里○○鄰○○路○段一七五之七號
　　辛Ｚ○　　住台北市○○區○○里○鄰○○路六二巷一號三樓之三
　　壬壬○　　住台灣省台中縣大雅鄉○○村○○鄰○○路○段二二巷二一弄四九號
　　丁庚○　　住台北市○○區○○里○鄰○○路一一九巷三三號二樓
　　丁宇○　　住台北市○○區○○里○○鄰○○○路一六二巷一九弄二樓
　　己Ｒ○　　住台灣省基隆市○○區○○里○○鄰○○街一號
　　乙Ｇ○　　住台灣省桃園縣龍潭鄉○○街四０巷五號
　　甲玄○　　住台灣省花蓮縣吉安鄉○○街○街九七巷五號
　　辛庚○　　住台灣省宜蘭縣羅東鎮○○路一六四巷一二號
　　丙丙○　　住台灣省宜蘭縣宜蘭市○○路七四七巷二弄一一號
　　戊戊○　　住高雄市苓雅區○○○路一三四巷一二弄一０號
　　壬宙○　　住高雄市○○○路一六一巷五０弄四二號二樓之二
　　丙ｋ○　　住台灣省花蓮縣花蓮市○○里○鄰○○○街七一號三樓
　　己Ｙ○　　住台北市○○區○○街六六巷一七號三樓
　　甲Ｈ○　　住台灣省高雄縣岡山鎮○○○路三八巷二弄一號
　　己玄○ 　 住台北市○○區○○街九巷七號二樓
　　庚辛○　　住台灣省高雄縣鳳山市○○里○鄰○○○路一三０巷二九號
　　己丁○　　住台灣省台北縣永和市○○里○○鄰○○路一五四巷十三號三樓
　　甲ｒ○　　住台灣省台北縣土城市○○里○○鄰○○街二五三巷三二弄三號一樓
　　甲Ｐ○　　住台北市○○街四五０巷一一弄二號二樓
　　甲Ａ○　　住台灣省屏東縣屏東市建國永安里三二鄰永信二巷三八號
　　戊ｒ○　　住台北市○○區○○里○鄰○○○路○段一八七號七樓
　　辛ｚ○　　住台灣省台北縣永和市大新理五鄰中正路五二七號一０樓之三
　　己寅○　　住高雄市左營區○○○路八０號七樓之二
　　乙ｆ○　　住台灣省臺中縣潭子鄉○○村○○路○段三一巷三號
　　ｐ○○　　住台灣省嘉義縣民雄鄉頂崙村一二鄰一一六號
　　甲ｐ○　　住台灣省台南縣新營市○○里○○鄰○○路二七號之一
　　丁Ｈ○　　住台灣省台北縣永和市○○路二九巷一七號四樓
　　宙○○　　住台灣省台北縣中和市○○路一一巷二八號
　　壬Ｚ○　　住台北市○○區○○里○鄰○○街四０號
　　壬ｓ○　　住台灣省苗栗縣竹南鎮新南里二二鄰五谷王九一之二號
　　己庚○　　住台灣省台北縣中和市○○路五五四號三樓
　　丁地○　　住台灣省台北縣永和市○○路三三五巷二０弄六號二樓
　　戊己○　　住台灣省台北縣土城市○○路三號九樓
　　Ｐ○○　　住高雄市○○區○○里○○鄰○○○路三二０號一一樓之二
　　辛戊○　　住台灣省嘉義市○區○○里○○鄰○○○路五九０巷六五號
　　壬Ｇ○　　住台灣省嘉義市民雄鄉菁埔村七鄰一四０之八號
　　丙ｆ○　　住台灣省嘉義市○○里○○鄰○○○路一三二巷三三號
　　己ｐ○　　住台灣省嘉義縣中埔鄉和美村司公  一五之九號
　　Ｆ○○　　住台灣省雲林縣虎尾鎮廉使里廉使一四五六號
　　丁ｔ○　　住台灣省雲林縣口湖鄉後厝村三鄰後厝三０號
　　乙ｗ○　　住台灣省嘉義市○○○路六九一巷一一五號
　　戊申○　　住台灣省嘉義縣中埔鄉隆興村三鄰汴頭七號
　　丁Ｍ○　　住台灣省嘉義縣溪口鄉疊溪村一一之二一號
    辛壬○    住台灣省嘉義縣中埔鄉○○村○○街一二五巷八號
　　乙天○　　住高雄市○○區○○街九二號一一樓
　　己ｄ○　　住台灣省高雄縣鳳山市○○街九九號五樓
　　丙辰○　　住高雄市○○區○○路六二之九號二樓
　　庚Ｏ○　　住高雄市○○區○○街六三號三樓
　　壬亥○　　住高雄市○鎮區○○街一０巷二一號五樓
　　甲Ｚ○　　住高雄市○○區○○街二九二巷二四號
　　癸子○　　住台灣省高雄縣鳳山市○○路一二號七樓
　　壬ｄ○　　住高雄市○○區○○里○鄰○○街一七二號
　　己ｔ○　　住台灣省高雄縣鳳山市○○里○○鄰○○街三五號
　　天○○　　住高雄市○○區○○街一八三號
　　庚Ｆ○　　住台灣省高雄縣永安鄉○○村○鄰○○路六巷二號
　　寅○○　　住高雄市○○區○○里○○鄰○○○路一三四巷一四號
　　辛ｍ○　　住高雄市苓雅區○○○路三六三號
　　甲亥○　　住台灣省高雄縣鳳山市○○里○鄰○○○路一六六號
　　乙玄○　　住台北市○○街九號二樓
　　丙午○　　住台北市○○街一０六號四樓
　　庚ｔ○　　住台北市○○區○○街二四二巷一一號
　　乙ｘ○　　住台灣省台北縣三重市○○里○○鄰○○○路一九一號四樓
　　戊Ｔ○　　住台灣省宜蘭縣蘇澳鎮○○里○○鄰○○路○段二０七號
　　壬午○　　住台灣省嘉義縣民雄鄉秀林村五鄰林仔尾五五號
　　己Ｎ○　　住高雄市○○區○○里○○鄰○○○路三二四號
　　甲Ｕ○　　住台灣省台北縣新莊市○○○路四九巷三弄一０號二樓
    壬Ｉ○    住台灣省臺北縣板橋市○○里○○鄰○○街六三巷一弄二六號五樓
　　己卯○　　住台灣省台北縣新莊市○○里○鄰○○路六三巷二四弄九號
　　丙子○　　住台灣省台北縣土城市○○路二四二號一二樓
　　戊宇○　　住台灣省台北縣五股鄉○○路○段七巷九弄一一之二號
　　戊亥○　　住台灣省台北縣雙溪鄉○○村○○路九三巷一號
　　ｗ○○　　住台灣省台北縣新莊市○○里○鄰○○路二二九巷二五弄四號
　　甲ｌ○　　住台灣省台中市○○路六二巷一七號
　　辛玄○　　住高雄市○○區○○里○○鄰○○路八號一二樓
　　乙庚○　　住台灣省桃園縣楊梅鎮○○里○○鄰○○街七三號
　　甲Ｉ○　　住台灣省桃園縣中壢市○○里○○鄰○○○街一四號
　　丙ａ○　　住台灣省新竹市○區○○里○○鄰○○路一三四巷八號
　　戊ｖ○　　住台灣省新竹市○區○○里○鄰○○街七八巷七之一號
　　壬ｈ○　　住台灣省新竹縣關西鎮○○里○鄰○○路三六號
　　丁癸○　　住台灣省桃園縣中壢市○○里○○鄰○○路七０號
　　丙ｒ○　　住台灣省新竹縣竹北市○○里○鄰○○路一三八號
　　丙Ｃ○　　住台灣省桃園縣中壢市○○路三四九巷三八弄七之五號
　　丁戊○　　住台灣省苗栗縣苗栗市○○里○○鄰縣○路一三七號三樓
　　乙Ｎ○　　住台灣省彰化縣花壇鄉○○路二四號
　　壬ｐ○　　住台灣省桃園縣中壢市○○路二二六之二號五樓
　　ｙ○○　　住台灣省台北縣鶯歌鎮○○里○鄰○○路八三號
　　丁Ｃ○　　住台北市○○區○○里○○鄰○○路一九八巷三八弄七號七樓
　　乙癸○　　住台北市○○區○○里○鄰○○○路○段一六一巷五之一號二樓
　　乙Ｐ○　　住台灣省台北縣三重市○○里○○鄰○○街二五巷一弄九之三號四樓
　　庚Ｓ○　　住台灣省台南市○區○○里○○鄰○○路三八二號
　　壬ｌ○　　住台北市○○區○○里○○鄰○○○路一五七巷一號四樓之一
　　壬ｕ○　　住台北市○○區○○里○○鄰○○街二四一巷二弄一五號六樓
　　己Ｚ○　　住台北市○○○路七八巷四弄九之一號
　　甲Ｋ○　　住台北市○○○路○段一四五之二號
　　庚Ｊ○　　住台灣省台中市○區○○街二二八號一一樓之二
　　丙Ｈ○　　住高雄市苓雅區○○○路二０三巷五弄七號
　　丙地○　　住台灣省彰化縣福興鄉○○路○段七七０巷一０弄二四號
　　Ｘ○○　　住台灣省台北縣板橋市○○街四九巷一弄三號
　　壬ｆ○　　住台灣省嘉義縣東石鄉網寮村九鄰四二號
　　癸寅○　　住台灣省台北縣中和市○○里○鄰○○路一七巷六號七樓
　　ｎ○○　　住台北市○○○路○段一一八巷七一之三號四樓
　　庚Ｘ○　　住台灣省台南市○區○○里○○鄰○道路一九巷二一號
　　甲Ｄ○　　住台灣省台南市○區○○里○○鄰○○街八四巷四一號
　　丙Ｑ○　　住台灣省台南市○區○○里○鄰○○路○段一五巷五號
　　丙Ｅ○　　住高雄市○○區○○里○鄰○○○路三四二號
　　庚ｊ○　　住台灣省台南縣七股鄉樹林村一一六之三號
　　Ｓ○○　　住台灣省台南市○區○○里○鄰○○路○段一九七巷二號
　　戊玄○　　住台灣省台南市○區○○里○○鄰○○路一四八號
　　甲ｃ○　　住台灣省台南市○區○○里○○鄰○○路○段二四二巷二七號
　　甲Ｖ○　　住台灣省台南縣新市鄉○○○街三四號四樓
　　庚Ｎ○　　住台灣省台南縣永康市○○里○○鄰○○路九四二巷二二七號
　　辛乙○　　住台灣省台南縣永康市○○村○○鄰○○路一三四巷五五號
　　己戊○　　住台灣省台南市○區○○里○鄰○○○街四九號
　　癸丙○　　住台灣省台南市○區○○里○鄰○○路三八號
　　庚ｋ○　　住台灣省台南市○區○○里○○鄰○○○○街三七號
　　辛ｑ○　　住台灣省台南市○區○○里○鄰○○路一四八巷一０六之四號
　　戊Ｉ○　　住台灣省台南市○區○○里○○鄰○○路八九巷一三號
　　乙Ｓ○　　住台灣省台南市○區○○里○○鄰○○街二七之一號
　　乙未○　　住台灣省台南市○區○○里○○鄰○○路○段一九巷一八號
　　壬Ａ○　　住台灣省台南縣歸仁鄉○○村○○鄰○○路九四號
　　壬寅○　　住台灣省台南縣永康市○○里○○鄰○○○路二一五巷三二號三樓之一
　　己Ｆ○　　住台灣省台南市○區○○里○鄰○○路一五八巷三０號
　　辛申○　　住台灣省台南市○區○○里○○鄰○○路○段二七三巷二八弄二三號
　　己○○　　住台灣省台南市○區○○路三０一巷二０號
　　丙乙○　　住台灣省台南縣新市鄉○○村○鄰○○○街一六號七樓
　　丙ｍ○　　住台灣省台中市○區○○里○○鄰○○○街一七八號九樓之三
　　辛Ｈ○　　住台灣省台中縣太平市○○路四七七巷一號四樓
    戊ｈ○    住台灣省台中縣沙鹿鎮○○里○○路一七八巷一一號
    丙ｐ○    住台灣省台中市○○區○○里○鄰○○路○段四八巷二七號
　  丙ｂ○　　住台灣省南投縣草屯鎮中原里一鄰玉屏巷八０號
　　辛ｎ○　　住台灣省台中市○區○○里○鄰○○街二三號
　　戊午○　　住台灣省台中市○區○○里○○鄰○○路四一二巷七五號
　　丙申○　　住台灣省台中縣太平市○○里○○鄰○○路六七號
    乙ｚ○    住台灣省台中縣龍井鄉○○路一三六巷一０二弄一號
　　壬Ｋ○　　住台灣省台中縣大雅鄉○○村○○鄰○○路三六號
    丁ｅ○    住台灣省台中縣大雅鄉○○村○○路七八之一八號
　　甲午○　　住台灣省台南市○區○○里○鄰○○路○段九七號
　　丁辛○　　住台灣省台南市○區○○里○鄰○○路四００號
　　庚Ｑ○　　住台灣省台南市○○街二一八號
　　丙ｇ○　　住台灣省台南市○區○○里○鄰○○路一九０巷七九號
　　辛丙○　　住台灣省台南市○○路二四０號二樓
　　乙Ｑ○　　住台灣省台南市○區○○里○○鄰○○路七三巷九六之一號
　　壬Ｎ○　　住台灣省台南市○○路○段五一號
　　己Ｐ○　　住高雄市左營區○○○路城南里六鄰八０號
　　Ｂ○○　　住台灣省台南市○○街八二之一號
　　庚子○　　住台灣省台南市○區○○里○鄰○○○街七二巷一二號
　　戊宙○　　住台灣省台南市○區○○里○○鄰○○街五五０巷三五號
　　戊戌○　　住台灣省台南縣學甲鎮美豐里一四鄰美豐一一九之四
　　乙ｄ○　　住台灣省台南市○區○○里○鄰○○路三五九之一號
　　癸酉○　　住台灣省台南市○區○○路三段二九五巷一號一一樓
　　癸地○　　住台灣省台南縣新化鎮崙頂里五鄰崙子頂一八六號
　　己辰○　　住台灣省台南市○區○○里○○鄰○○路三三三巷一二五之三號
　　己Ｘ○　　住台灣省台南市○○路○段二九五巷一號一一樓之一
　　甲宙○　　住台灣省高雄縣鳳山市○○里○鄰○○路五七四號二樓
　　戊甲○　　住高雄市○○區○○路三五四號六樓
　　辛ｒ○　　住台灣省台南市○○區○○里○鄰○○街○段九七巷一三六弄六號
　　丙Ｆ○　　住台灣省台南縣永康市○○里○○鄰○○路八二五之七號
　　丁Ｓ○　　住台灣省台南縣永康市○○路二一鄰中華路二一六巷一二弄一四號
　　丁ｄ○　　住台灣省南市○區○○里○鄰○○路二二三號
　　庚Ｋ○　　住台灣省台南縣仁德鄉○○村○○鄰○○○街五巷二三弄二號
　　丙ｎ○　　住台灣省台南市○○區○○里○○鄰○○路五００巷一七弄一二號
　　癸巳○　　住台灣省台南市○區○○里○○鄰○○路一六八巷三號
　　壬庚○　　住台灣省台北縣林口鄉○○村○○鄰○○○路○段六八巷一二號七樓之三
　　甲ｈ○　　住台北市○○○路一六二巷八八號七樓
　　丙未○　　住台北市○○區○○路三一號四樓之五
　　甲ｑ○　　住台灣省高雄縣仁武鄉○○村○○鄰○○街七八號
　　丙戊○　　住台北市○○區○○里○○街二巷八號四樓
　　己Ｓ○　　住台北市○○區○○里○○鄰○○路○段一六七號七樓
　　甲己○　　住台北市○○區○○里○○鄰○○路九六號七樓之三
　　丙ｔ○　　住台北市○○區○○里○○鄰○○路四三四巷一一號二樓
　　丁ｌ○　　住台北市○○街二八四巷二八弄一一號四樓
　　甲ｉ○　　住高雄市○○區○○里○○鄰○○○路一一七號
　　庚ｎ○　　住台灣省台南市○區○○里○鄰○○街二三三號
　　壬酉○　　住台灣省台南縣南化鄉南化村一三鄰南化二八五號之一
　　甲黃○　　住台灣省台南市○○區○○里○鄰○○路○段五九號
　　ｇ○○　　住台灣省台南市○○區○○里○鄰○○路○段一八四巷三八弄八號
　　Ｄ○○　　住台灣省台南市○○區○○里○鄰○○路○段九一巷一九號
　　庚己○　　住台灣省台南市○○區○○里○○鄰○○○街二六八號
　　乙壬○    住台灣省台南市○區○○里○鄰○○街一二四巷三六號
    己黃○    住台灣省台南縣永康市○○路七０三巷六三號
　　壬Ｗ○　　住台灣省彰化縣彰化市○○里○○鄰○○路一五三之四號
　　辛戌○　　住台北市○○區○○里○鄰○○路○段六二九巷一０號二樓
　　庚ｉ○　　住台灣省台中市○區○○里○○鄰○○路二五六號一樓
　　己Ｊ○　　住台灣省彰化縣溪湖鎮○○里○鄰○○路五九號
　　癸壬○　　住台灣省台中市○區○○里○○鄰○○○路○段一一六號四樓之三
　　丁壬○　　住台灣省台中市○區○○里○○鄰○○街一０三巷五號八樓之二
　　丙Ｕ○　　住台灣省臺中市○○區○○里○○路三０一巷一七號
　　辛午○　　住台灣省台中縣太平鄉○○村○○○路六六巷一弄六三號
　　乙Ｕ○　　住台灣省彰化縣彰化市○○街二一五巷一弄七號
　　丙黃○　　住台灣省台中市○區○○里○鄰○○街一三一巷一七弄二之一號
　　庚Ｗ○　　住台灣省台中縣大里市○里里○○鄰○○路將軍二巷八號
　　丁Ｏ○　　住台灣省台中市○區○○里○○路二二巷一弄三號
　　乙午○　　住台灣省台中縣太平市黃竹里德利五號
　　丁Ｊ○　　住台灣省臺中市○區○○里○○鄰○○路○段一六號
　　辛Ｑ○　　住台灣省臺中縣大里市○○里○○街四八巷六號
　　ｊ○○　　住台灣省台中縣大肚鄉○○村○○路○段六五０巷一一號
　　乙辛○　　住台灣省台中市○區○○里○○○街一八號
　　庚ａ○　　住台灣省台中市西屯區龍潭里龍洋巷四八號
　　辛ｉ○　　住台灣省台中市○區○○里○○鄰○○路二０巷一號
　　ｔ○○　　住台灣省台中市○○區○○里○○路一四０號
　　Ｈ○○　　住台灣省台中市○區○○里○○鄰○○街二巷三之四號
　　丁黃○　　住台灣省臺中市○區○○里○○鄰○○街三巷二五號
　　乙ｕ○　　住台灣省台中市○區○○里○○鄰○○路一五八巷二三號
　　丁Ｕ○　　住台灣省台中市○○區○○里○○鄰○○路一三三巷一一號五樓之二
　　丙Ｎ○　　住高雄市○○區○○街一０三之七號五樓之一
　　甲戊○　　住台灣省彰化縣彰化市○○里○○路四四之四號
　　Ｎ○○　　住台灣省台中市○區○○里○○街一０三號
　　丙ｈ○　　住台灣省台中市○區○○里○○路○段六二號一六號
　　丙ｄ○　　住台灣省南投縣草屯鎮○○里○○路○段四五二巷五號
　　丙辛○　　住台灣省台中縣大里市○○里○鄰○○路三五一巷一二弄一三號
　　乙ｎ○　　住台灣省台中縣霧峰鄉○○村○○路四六二號
　　壬Ｈ○　　住台灣省彰化縣秀水鄉○○村○○街三八巷三九號
　　ｉ○○　　住台灣省臺中市○區○○里○○鄰○○○街一一二巷五號二樓
　　乙子○　　住台灣省桃園縣八德市○○街七二號
    辛ｖ○　　住台北市○○區○○里○○鄰○○○路○段二七六巷一七號
　　乙宙○　　住台灣省台北縣新店市○○里○鄰○○路四二號一八樓
　　ｍ○○　　住台灣省台北縣新店市○○里○○鄰○○路○段一二七巷二０號四樓
　　壬ｅ○　　住台北市○○○路○段八六巷四號三樓
　　庚○○　　住台灣省台南市○○○路○段二巷一四號
　　戊Ｚ○　　住台灣省台北縣新店市○○里○○鄰○○○路四六之五號五樓
　　乙Ｅ○　　住台北市○○區○○里○○鄰○○街六二巷一號
　　辛ｂ○　　住台灣省桃園縣龜山鄉○○街六四巷三三弄三號
　　戊Ｕ○　　住台灣省台北縣板橋市○○里○○鄰○○路一三五巷三三號八樓
　　戊天○　　住台北市○○區○○里○○鄰○○路三六號四樓
　　辛Ｄ○　　住台灣省台北縣三重市大圓理一八鄰大仁街三九號三樓
　　庚Ｈ○　　住台灣省雲林縣古坑鄉崁腳村二鄰新興三號
　　庚Ｕ○　　住台灣省宜蘭縣蘇澳鎮○○里○鄰○○路一０一號一樓
　　己宙○　　住台北市○○路○段一七四號四樓
　　壬玄○　　住台灣省高雄縣鳳山市○○里○○鄰○○○路二五三之三號
　　乙ｎ○　　住台灣省台中縣霧峰鄉○○村○○路四六二號
　　辛ｆ○　　住台灣省台中市○○區○○里○○鄰○○路五一號
　　己ｚ○　　住台灣省台中市○區○○里○○鄰○○街一四二號五樓之四
　　戊Ｒ○　　住台灣省台中市○○里○鄰○○路三八一巷四號
　　壬Ｔ○　　住台灣省臺中市○○區○○里○○鄰○○○○街六九之四號五樓
　　乙丙○　　住台灣省彰化縣鹿港鎮○○路三四號
　　丙丁○　　住台灣省臺中縣大里市○○里○○路三０四巷一七弄二號
　　辛丑○　　住台灣省台中縣豐原市○○里○○路一三四巷一六弄八號二樓
　　壬ｚ○　　住台灣省臺中市○區○○里○鄰○○路○段三九七號
    庚Ｐ○　　住台灣省臺中市○○區○○里○○鄰○○街五二號
　　壬Ｕ○　　住台灣省台中市○○區○○里○○路○段二七巷一四號
　　ｆ○○　　住台灣省南投縣南投市○○里○○路四五二巷二三號
　　Ｇ○○　　住台灣省台中縣鳥日鄉○○村路三七七巷二二號
　　庚未○　　住台灣省台中市西屯區○○○○街二九號
　　戊辰○　　住台北市○○區○○里○鄰○○○路○段四九巷一六號三樓
　　Ｊ○○　　住台北市○○區○○里○○鄰○○街二八巷一０號三樓
　　己ｉ○　　住台北市○○區○○里○○鄰○○路○段三四五巷四弄一五之一號三樓
　　癸○○　　住台灣省南投縣埔里鎮○○里○○路五四之七號
　　己Ｍ○　　住台北市○○區○○里○○鄰○○○路○段一００號一二樓之四
    Ｕ○○    住台北市○○○路○段一四三巷三六號之一三樓
　　甲ｓ○　　住台灣省屏東縣萬丹鄉○○村○○街一一九號
　　癸戊○　　住台北市信義區○○○路○段三五九號四樓
　　辛ｙ○　　住台灣省台中縣太平市○○里○○鄰○○路二三一號一二樓之四
　　丙ｏ○　　住台灣省台中市○○區○○路三四巷三二號九樓
　　己Ｑ○　　住台灣省台中縣豐原市○○路一六八巷六二弄五號
　　庚Ｉ○　　住台灣省彰化縣花壇鄉○○村○○路○段五六八號
　　己Ｕ○　　住台灣省臺中市○區○○路三段二九號一０樓之一
　　己ｗ○　　住台灣省臺中市○○區○○里○鄰○○路二二號
　　庚ｑ○　　住台灣省臺中縣沙鹿鎮○○街二七號
　　丙Ｏ○　　住台灣省台中市○○區○○里○鄰○○路○段四三六號八樓
　　丙甲○　　住台灣省臺中市○區○○里○○路四０八巷二號
　　乙丁○　　住台灣省臺中市○○區○○里○○路○段一三三巷一三之二號
　　ｈ○○　　住台北市○○區○○里○○鄰○○路一三六巷七號三樓
　　辛Ａ○　　住台北市○○區○○里○○鄰○○○路○段一六五號六樓之六
　　丁Ｘ○　　住台北市○○區○○里○○鄰○○路○段二六五巷一二弄二一之一號
　　壬黃○　　住高雄市○○區○○里○○鄰○○○路四七四號二樓
　　癸亥○　　住台灣省台東縣台東市○○里○○鄰○○路○段五五八巷二五弄一０號
　　壬Ｐ○　　住台北市○○區○○里○○鄰○○路○段九一巷三五弄六之一號一樓
　　丁ｋ○　　住台灣省台北縣淡水鎮○○里○○鄰○○街六五巷一０號一０樓
　　丁Ｌ○　　住台灣省台北縣淡水鎮○○街四之一二號
　　庚Ｂ○　　住高雄市○鎮區○○里○○鄰○○路三二九巷二０號
　　乙ｃ○　　住台北市○○區○○里○○鄰○○路○段五九號
　　辰○○　　住台灣省台北縣土城市○○路○段一九五號九樓
　　壬癸○　　住台灣省台北縣鶯歌鎮○○里○○○鄰○○路一０三號六樓之四
　　壬ｇ○　　住台灣省台北縣板橋市○○里○鄰○○街二九巷一九號五樓
　　甲ｔ○　　住台灣省台北縣新莊市○○里○○鄰○○街五一巷二三之二號
　　辛ｊ○　　住台灣省台中市○○○街一０九號一九樓之二
　　甲ｚ　　　住台北市○○路○段一八四號
　　甲Ｇ○　　住台灣省苗栗縣苗栗市○○里○○路五一二號
　　癸丁○　　住台灣省台北縣淡水鎮○○里○鄰○○○街四七之三號四樓
　　丙ｕ○　　住台北市○○區○○里○○鄰○○路一０二巷九號二樓
　　黃○○　　住台灣省台中縣大里市○○街二九巷八號四樓
    乙ｅ○    住台灣省台北縣板橋市○○路○段七０巷二三號四樓
　　丁Ｐ○　　住台灣省台北縣汐止市○○○路四五號一四樓
　　丙ｗ○　　住台灣省嘉義市○○○街一八號
　　己Ｈ○　　住台灣省台南縣七股鄉頂山村一七鄰二五之二七號
　　丙Ｐ○　　住台灣省台北縣中和市○○路一二七巷二弄一０號四樓
　　己ｋ○　　住台灣省苗栗縣苗栗市玉清里二０鄰翠玉四０號
　　己午○　　住台北市士林區○○○路○段七二八巷九弄一０號四樓
　　庚ｘ○　　住台北市○○區○○里○○鄰○○街二０號三樓
　　戊ｐ○　　住台灣省台北縣汐止市○○里○○鄰○○路二００號四樓之一
    壬Ｏ○    住台灣省雲林縣土庫鎮○○路七之八號
　　癸申○　　住台灣省台北縣汐止市○○街七號六樓
　　丁ｏ○　　住台灣省台北縣汐止市○○路○段七二巷四二號
　　乙ｈ○　　住台灣省台北縣汐止市○○路一四巷九弄一三號八樓
　　Ａ○○　　住台灣省台北縣汐止市○○里○○街六三號
　　戊ｇ　　　住台北市○○區○○里○○○路○段九六巷四五號三樓
　　丙Ｄ○　　住台灣省宜蘭縣羅東鎮○○里○○鄰○○路二０四號
　　甲Ｏ○　　住台灣省台中市○○區○○路二段五五號七樓之一
　　庚Ｇ○　　住台灣省台中縣大肚鄉○○村○○鄰○○路○段七二北巷二弄五號
　　癸未○　　住台灣省苗栗縣頭份鎮尖下里一三鄰尖下二三０號
　　壬Ｓ○　　住台灣省台中市南屯區田心里四六鄰田心北四巷一一之一０號
　　己未○　　住台灣省台中市○區○○里○鄰○○街二七巷九號
　　己ｖ○　　住台灣省彰化縣彰化市○○里○○鄰○○街七０巷二五號
　　乙ｋ○　　住台灣省台中市○○區○○街一八號一一樓之一(何南里六鄰)
　　己ｍ○　　住台灣省台中縣大肚鄉○街村○鄰○○路○段九七號
    乙ｙ○    住台灣省台中縣豐原市○○里○鄰○○路三三九號
　　戊Ｑ○　　住台灣省彰化縣大城鄉○○村○○路五四號
　　己Ｗ○　　住台灣省台中縣霧峰鄉○○村○○路八號
　　巳○○　　住台灣省台中市○○區○○路三段二一巷三六弄一號
　　乙ｒ○　　住台灣省台中縣大里市○○里○鄰○○路○段四五五巷二之一號
　　ｌ○○　　住台灣省臺中市○○區○○里○○鄰○○路○段三二五巷四五號
　　己Ｌ○　　住台灣省臺中市○區○○里○鄰○○街一七巷四號
　　己辛○　　住高雄市○○區○○路一六五號
　　甲戌○ 　 住台灣省台南市○區○○里○○鄰○○街二二五巷一四０號
　　癸辰○ 　 住台灣省高雄縣湖內鄉○○村○鄰○○路○段十二號
　　甲丁○　　住台灣省台南市○區○○里○鄰○○路○段二七０號
　　壬ｃ○　　住台灣省台南市○區○○里○鄰○○○街四九號
　　乙Ｏ○　　住台灣省台南縣安定鄉蘇林村七鄰蘇厝八二號之三
　　己乙○　　住台灣省台南市○區○○里○鄰○○○街六七號
　　丙癸○　　住台灣省台南市○○里○○鄰○○街八一號八樓之一一
　　甲癸○　　住台灣省台南市○區○○里○○鄰○○○路○段一０九巷二弄六號
　　戊Ａ○　　住台灣省台南市○○路七二六巷八一號
　　癸乙○　　住台灣省台南市○區○○里○○鄰○○路三四四巷一弄二０號
　　己ｂ○　　住台灣省台南市○區○○里○○鄰○○路六八巷六七號
    庚ｚ○    住台灣省台南市○○路一九號五樓之一
　　戊庚○　　住台灣省台中縣東勢鎮○○里○街五四號
    丁ｓ○    住台灣省台南市○區○○里○鄰○○街九九號
　　午○○　　住台灣省台南市安平區○○○街四五０巷五七號
　　申○○　　住台灣省雲林縣斗六市○○里○○鄰○○街一八三號
　　黃振亭　  住台灣省台南縣永康市○○里○○鄰○○路二五一巷十九弄三八之五四號七樓
　　辛Ｓ○　　住台北市○○區○○里○鄰○○街一一巷二弄二號三樓
　　辛宙○　　住高雄市左營區○○○路五九四號
　　甲Ｃ○　　住台灣省台南縣永康市○○村○○鄰○○路三五六巷二七號
　　丁午○　　住台灣省台南縣新營市○○里○○鄰○○路九一之三五號
　　壬申○　　住台灣省台南市○○區○○路一四四巷六七號五樓之二
　　乙己○　　住台灣省台南市○○路○段二八六號
　　戊未○　　住台灣省台南市安平區○○○街六五巷二七號六樓之五
　　庚ｕ○　　住台灣省台南縣歸仁鄉○○村○鄰○○路○段一二九巷一五號
　　辛Ｘ○　　住高雄市苓雅區○○○路八九巷三九號四樓
　　丙ｃ○　　住高雄市○○區○○里○鄰○○○路一三九之七號五樓
　　己Ｅ○　　住台灣省高雄縣永安鄉○○村○鄰○○街三巷一一號
　　戊Ｄ○　　住台灣省台南市○區○○里○鄰○○路○段四九號
　　乙ｖ○　　住台灣省台南市○區○○里○○鄰○○街三七號八樓
　　ｋ○○　　住台灣省嘉義縣水上鄉下寮村六鄰下寮六０之二號
　　甲ｏ○　　住台灣省嘉義縣中埔鄉和美村永樂新村一四０號
　　乙Ｆ○　　住台灣省台南市○○區○○里○○鄰○○路○段一五九巷一一０號
　　己ｅ○　　住台灣省台南市○區○○里○○鄰○○○路一四四巷一一號
　　己ｒ○　　住台灣省台南市○區○○里○鄰○○路一二五之一五號
　　甲申○　　住台灣省台南市○區○○里○○鄰○○路四三一巷九號
　　戊ｌ○　　住台灣省台南市○區○○里○○鄰○○路一九七巷一０弄六號
　　丙ｉ○　　住台灣省台南市○區○○里○鄰○○路○段一０三號
　　己戌○　　住台灣省台南市○區○○里○○鄰○○街一０一號五樓之三
　　丙宇○　　住台灣省台南市○區○○里○鄰○○路○段三四五巷二六巷三號
　　壬卯○　　住台灣省台南市○區○○里○鄰○○路三一三巷一０號
　　己巳○　　住台灣省台南市○區○○里○鄰○○路三七三號
　　己ｘ○　　住台灣省台南市○區○○里○鄰○○路五三三巷一弄一三號
　　庚ｓ○　　住台灣省台南縣歸仁鄉看東村一鄰看東二之二號
　　己癸○　　住台灣省台南縣永康市○○里○○鄰○○街五四巷四一弄一七號之三
　　Ｃ○○　　住台灣省台南縣歸仁鄉看西村九鄰看西六０號
　　辛ｅ○　　住台灣省台南市○○區○○里○○鄰○○路七五號
　　甲ｄ○　　住台灣省台南市○○路一六五巷五二弄一一號
　　甲Ｙ○　　住台灣省台南市○區○○路三段二九五巷一號一一樓之一
　　丙庚○　　住台灣省台南縣永康市○○里○○路三一七巷一八號
　　甲Ｎ○　　住台灣省台南市○區○○○街五一號
　　辛ｌ○　　住台灣省台南市○○路一五一巷四五號
　　丁丙○　　住台灣省台南縣永康市○○○路四九０巷一二弄一０九號
　　Ｙ○○　　住台灣省台中市○○區○○里○鄰○○○○○街八一號
　　庚Ｑ○　　住台灣省彰化縣彰化市○○里○○鄰○○路二一七巷一０號
　　庚黃○　　住台灣省台中市○○區○○里○○鄰○○○路九八之一一號一０樓之七
　　壬辛○　　住台灣省台中市○區○○里○○鄰○○路一二四巷八號
　　甲子○　　住台灣省台中縣大雅鄉○○路一五四號
　　庚戌○　　住台灣省臺中縣大雅鄉○○村○○路○段四一四巷二六號
　　Ｌ○○　　住台灣省彰化縣鹿港鎮海埔里顏厝巷六一號
　　庚ｏ○　　住台灣省台中縣烏日鄉○○村○○鄰○○路○段二四三號
　　丙Ｋ○　　住台灣省台中市○區○○里○○街五０巷一號
　　庚ｇ○　　住台灣省台中縣烏日鄉○○村○鄰○○路九三號
　　癸甲○　　住台灣省台中市○○區○○里○鄰○○路○段二之三號
　　丙玄○　　住台灣省台中市○○區○○里○○○路○段二六五號
　　壬Ｌ○　　住台灣省台中市○區○○里○○鄰○○街一一六號
　　己丑○　  住台灣省台中市○○區○○里○○路○段四五一號
　　甲Ｌ○　　住台灣省台中縣豐原市○○里○○○街一四號
　　丁ｈ○　　住台灣省台中市○○區○○路一二五巷四七號五樓之二
　　ａ○○　　住台北市○○區○○里○○鄰○○路二一０巷三０弄六九號三樓
　　楊晶雯　  住台北市○○區○○里○○鄰○○○路○段一二０號七樓
　　薛淑華 　 住台灣省桃園縣龜山鄉○○村○鄰○○路三七巷六弄二號
    丙甲○    住台灣省臺中市○區○○里○○路四０八巷二號
　　辛ｃ○　　住台北市○○區○○里○○鄰○○路五七巷一六號一樓
　　ｄ○○ 　 住台北市○○區○○里○○鄰○○路二二六巷十五號六樓
　　壬丁○ 　 住台灣省台北縣板橋市○○里○鄰○○街九一號七樓
　　乙戌○　　住台灣省台北縣永和市○○里○○鄰○○路二一八巷六號三樓
　　戊Ｅ○　　住台灣省台北縣板橋市○○路二三號四樓
　　丁宙○　　住台北市○○區○○里○鄰○○路三一三巷二號五樓
　　辛ｘ○　　住台灣省台北縣三重市○○里○鄰○○○路二四四巷八０號四樓
　　甲Ｊ○　　住台灣省桃園縣桃園市○○里○鄰○○路二巷四號
　　己Ｖ○　　住台灣省台北縣板橋市○○路○段十巷二號二樓
　　ｚ○○　　住台北市○○區○○里○○鄰○○路二０九之二號
    丁ｚ○    住台北市○○區○○街四七號二樓
　　Ｚ○○　　住台灣省台北縣淡水鎮○○里○鄰○○路三二巷七一號五樓
　　丙ｓ○　　住高雄市○○區○○里○鄰○○街六四號
　　壬未○　　住台灣省台中市○○路○段二０八巷一五號
　　庚ｍ○　　住高雄市○○區○○里○鄰○○○路二二０號之一二
　　庚ｐ○ 　 住台北市○○區○○里○○鄰○○街一０六巷十一號四樓
　　丁卯○　　住台北市○○區○○里○鄰○○路○段三一一號
　　戊ｆ○　　住台北市○○區○○里○○路一四八號四樓
　　己申○　　住高雄市○○區○○里○○鄰○○路七七號
　　甲辰○　　住台北市中山區○○○路四一六巷一號五樓之一 五０一室
　　辛Ｗ○　　住台北市○○區○○里○○鄰○○街二三二巷二五號五樓
　　辛Ｔ○　　住高雄市○○區○○里○○鄰○○街二三一之四號
　　辛Ｐ○　　住台北市○○區○○里○○鄰○○○路○段一五一巷五四號六樓
　　己ｇ○　　住台灣省台北縣新莊市○○路一三七號六樓
　　己ｈ○　　住台北市○○區○○里○○鄰○○街一三六巷三０弄九號
　　辛ｐ○　　住高雄市三民區○○○路八二號
　　丁Ａ○　　住台灣省台北縣中和市○○路一二五號四樓
　　辛亥○　　住台灣省臺中市○區○○里○○鄰○○○○街九四巷九號
　　丙寅○　　住台灣省臺中市○○區○○里○○鄰○○路○段二０七巷三八弄一三號
　　庚Ｚ○　　住台灣省臺中市○區○○里○○街一二五巷三一號
　　乙Ｂ○　　住台北市○○區○○街一一巷六弄一０號三樓
　　己ｌ○　　住台北市○○區○○里○鄰○○街一一巷一七號二樓
　　庚Ｙ○　　住台灣省台北縣中和市○○路○段一四二巷一九弄八之二號四樓
　　乙Ｌ○　　住台北市○○○路○段四五０巷一四號一樓
　　戊Ｆ○　　住台灣省台北縣中和市○○里○○鄰○○路五七號四樓
　　甲ｍ○　　住台北市○○路四五八巷四七弄一五號二樓之一
　　戊ｎ○　　住台北市○○區○○街一二五號一樓
　　甲ｆ○　　住台北市○○區○○里○○鄰○○○路○段二四號四樓
　　丁Ｅ○　　住台北市○○區○○里○鄰○○街一九九巷二三號六樓
　　ｏ○○　　住台北市○○路○段三００巷三二弄五號三樓
　　庚酉○　　住台灣省台北縣永和市○○路○段一六三巷一三弄一二號四樓
　　丙Ｙ○　　住台灣省台北縣板橋市○○里○○鄰○○路九三巷一一號三樓
　　癸己○　　住台北市○○區○○里○○鄰○○○路○段七０巷五弄四三號二樓
　　己ｃ○　　住台北市○○區○○里○鄰○○街四０九號三樓之一
　　甲ｇ○　　住台灣省高雄縣仁武鄉○○村○○鄰○○街二００巷九弄九號
　　庚ｃ○　　住高雄市○○區○○里○○鄰○○○路六巷六一號五樓
　　戊Ｃ○　　住高雄市○○區○○里○○鄰○○路八０號二樓
　　甲ｎ○　　住高雄市○鎮區○○里○○鄰○○街一九四巷三之二號
　　庚宙○　　住台灣省高雄縣鳳山市○○里○○街一六九號
　　丁Ｋ○　　住台灣省高雄縣鳥松鄉○○村○鄰○○路二五八巷五號
　　壬Ｃ○　　住高雄市○○區○○里○鄰○○街四八七巷五七號
　　丁戌○　　住高雄市○○區○○里○○鄰○○○路一九巷八八號一樓
　　庚卯○　　住高雄市○○區○○里○○鄰○○○路二００號一０樓之一
　　己甲○　　住高雄市○○區○○里○○鄰○○○路六巷八九號五樓
　　己ａ○　　住台灣省嘉義縣新港鄉○○村○○鄰○○路三二號
　　戊ｗ○　　住高雄市○○區○○里○○鄰○○街六二號一七樓之三
　　己Ｃ○　　住高雄市○○區○○里○○鄰○○街六二號一五樓之三
    戊黃○    住台灣省台中市○區○○里○鄰○○街五四巷十一號
　　甲卯○　　住台灣省台北縣土城市○○路二五九巷一之二號一二樓
　　甲Ｗ○　　住高雄市○○區○○里○○鄰○○街三五號
　　庚ｈ○　　住高雄市○○區○○里○鄰○○路二三七巷二一號
　　丁子○　　住台北市○○區○○里○鄰○○○路六四巷九弄九號
　　己ｕ○　　住台北市○○路○段一０巷一七號三樓
　　庚ｙ○　　住高雄市○○區○○里○○鄰○○街五四號之五
　　庚宇○　　住台灣省高雄縣鳳山市○○街一四巷九號一０樓
　　庚乙○　　住高雄市○○區○○里○鄰○○街一八四號
　　己Ｋ○　　住高雄市○○區○○里○鄰○○街一０巷四號
　　庚ｂ○　　住高雄市○○區○○里○鄰○○路七四巷二０號
　　庚Ｅ○　　住高雄市三民區○○○路四七七巷二０號
　　丙卯○　　住台北市○○區○○里○○鄰○○○路○段七九０巷七０弄二七號三樓
　　丁Ｖ○　　住高雄市○○區○○里○○鄰○○○街一一巷一一號
　　壬Ｅ○　　住高雄市苓雅區○○○路六二巷八七號
　　乙甲○　　住台北市○○街二一號三樓
　　壬ｊ○　　住台北市大安區○○○路○段一０三巷八號五樓
　　癸辛○　　住台灣省台南市○區○○里○鄰○○路○段三九巷二號五樓
　　辛Ｅ○　　住高雄市○○區○○里○○○路五六巷一三號
　　丁ｊ○　　住台灣省基隆市○○路三一八巷一三三號
　　丁ｙ○　　住台灣省台北縣新店市○○路一巷一六號一樓
　　甲Ｔ○　　住台灣省台北縣三峽鎮竹崙里一六一號之一
　　庚Ｖ○　　住台灣省台北縣三重市○○里○鄰○○街二九號
    壬Ｒ○    住台灣省台中市○區○○里○○鄰○○路○段二七巷六號
　　丁○○　　住台灣省臺中縣大里市○○里○鄰○○○街一三號
    丁ｃ○    住台灣省台中市○區○○里○鄰○○○街四八巷五一號一一樓之一
    乙戊○    住台灣省彰化縣田尾鄉○○村○○路○段四七號
    己子○    住台灣省台中市○區○○里○○鄰○○街五九巷一號
    丙ｊ○    住台灣省台中市○區○○里○○路○段一九三號
　　辛Ｉ○　　住台灣省桃園縣新屋鄉石牌村六鄰四０號
　　壬ｉ○　　住台灣省台北縣三重市○○街五五巷二五號三樓
　　丁申○　　住台北市○○區○○路七０之一號七樓
　　庚申○　　住台北市士林區○○○路○段二九０巷七弄一二號一樓
　　己ｓ○　　住台北市○○區○○路一段四一號四樓
　　丁辰○　　住台北市○○區○○路三九七巷一九弄二八號六樓
　　丙○○　　住台灣省台北縣板橋市○○里○鄰○○路○段一０六巷一三弄一五號一樓
　　己Ｇ○　　住台灣省台北縣中和市○○街四四巷四０號四樓
　　己地○　　住台灣省桃園縣新屋鄉○○路○段五七九巷二五弄一三號
　　己丙○　　住台北市○○路一九九巷一五號二樓
　　癸午○　　住台灣省台北縣板橋市○○街一二號二樓
　　辛Ｎ○　　住台灣省台北縣土城市○○路一五三巷一一號六樓
　　甲丑○　　住台灣省台南市○區○○里○鄰○○路○段八七號四樓之一
　　乙Ｒ○　　住台灣省台北縣永和市○○○路一八七號一二樓之七
　　辛Ｙ○　　住台北市○○區○○里○○鄰○○街三三巷一五弄二號四樓
　　甲天　　　住台北市○○區○○路三段八五巷二六號三樓
　　己ｎ○　　住台灣省基隆市○○區○○街四一之三號
　　戊ｂ○　　住台北市○○區○○街一一巷四號五樓之一
　　庚ｌ○　　住台北市○○區○○街八三巷一之一號
　　乙ｂ○　　住台北市○○區○○里○○鄰○○街二八號六樓
　　辛天○　　住台北市○○區○○里○○鄰○○○路○段六七號一０樓之八
　　戊癸○　　住台北市○○區○○街七五巷七號三樓
　　乙ｉ○　　住台灣省桃園縣八德市○○路○段九四六巷一弄一四號
　　乙ｑ○　　住台灣省台北縣板橋市○○路二七五巷六七號一樓
　　乙Ｋ○　　住台灣省台北縣永和市○○路一二三號
　　庚ｅ○　　住高雄市前金區○○○街一三五號
　　辛ｔ○　　住台灣省嘉義市○○街八二巷二五號
　　甲Ｓ○　　住台灣省台北縣三重市○○里○○鄰○○○路○段一七巷二０號四樓
　　Ｖ○○　　住台北市○○區○○里○○鄰○○街四八三號四樓
　　乙ｔ○　　住台北市○○區○○路二段九一巷二號二樓
    丁己○    住台北市○○區○○里○鄰○○路二００巷五八弄七號二樓
　　己ｊ○　　住台北市○○路○段一四七巷六弄四三號
　　壬ｂ○　　住台灣省台北縣三重市○○里○○鄰○○○路三三巷三三號
　　戊壬○　　住台灣省宜蘭縣五結鄉○○村○○鄰○○○路一八號
　　戊丑○　　住台灣省台北縣板橋市○○街二巷六之三號四樓
　　戊ｊ○　　住台北市○○區○○里○鄰○○路○段六巷一號六樓
　　辛Ｕ○　　住台北市○○區○○里○○鄰○○○路○段二九一巷一九弄三號三樓
    乙黃○    住台灣省桃園縣中壢市富台新村五二號
    丁Ｗ○    住台灣省台北縣永和市○○街八八巷二號三樓
　　戊ｘ○　　住台灣省宜蘭縣礁溪鄉○○村○鄰○○路二０三號三樓
　　甲ｖ○　　住台灣省台南縣麻豆鎮○○里○鄰○○路一五號
　　辛巳○　　住台北市○○區○○里○○鄰○○○路○段三七二巷三號四樓
　　庚Ａ○　　住台北市○○街二七八號三樓
　　辛卯○　　住台北市○○區○○里○○鄰○○街一０巷三號二樓
　　丁Ｚ○　　住台灣省台北縣蘆洲市○○路一七四巷二號二樓
　　辛辛○　　住台灣省台北縣淡水鎮○○里○○鄰○○路一六六號七樓
　　戊地○　　住台北市○○區○○里○鄰○○街六六號三樓之四
    丁Ｉ○    住台灣省台北縣三重市○○里○○鄰○○○路二００巷四號二樓
    戊ｋ○    住台灣省台北縣板橋市○○路一二六號
    己酉○    住台灣省台北縣新店市○○里○○鄰○○路○段三四一巷一二四號一樓
　　戊Ｓ○　　住台灣省台北縣新莊市○○里○○鄰○○路一０一巷二一號二樓
    丁ｘ○    住台灣省嘉義市○區○○里○鄰○○路二一號
    Ｍ○○    住台灣省台北縣板橋市○○路○段一七四號六樓
　　壬乙○　　住台灣省台北縣新莊市○○街一四巷二０號
　　甲辛○　　住台北市○○區○○路九六號七樓之三
　　甲Ｅ○　　住高雄市新興區○○○路九六巷一八之一０號
    己Ｂ○    住台灣省屏東縣潮州鎮○○里○○路二巷二七號
　　壬Ｘ○　　住台灣省屏東縣佳冬鄉○○村○○路二九號
    辛ｓ○    住台灣省嘉義市○○里○鄰○○路四五八號
　　庚戊○　　住台灣省台北縣淡水鎮○○街○段三四巷二三號
　　戊丙○　　住台灣省高雄縣鳳山市○○街二一０之三號
    乙ｏ○    住台灣省高雄縣鳳山市○○路五四一巷一０號
    己宇○    住高雄市三民區○○○街一六二號
　　壬巳○　　住台北市○○○路○段一巷九弄一六號一樓
　　丁ｉ○　　住台北市○○區○○街三四八巷一０弄七號五樓
    乙ｌ○    住台灣省桃園縣楊梅鎮○○○○街一二五巷一三號
　　丁ｆ○　　住台灣省台北縣新莊市○○路○段四一八號一五樓
    戊ｕ○    住台灣省宜蘭縣狀圍鄉○○村○○路八五巷一弄六號
　　乙地○　　住台灣省台北縣新店市○○路四二號之一
　　庚Ｌ○　　住台灣省台北縣板橋市○○路○段一三六巷八弄三之一號
　　辛Ｌ○　　住台灣省台北縣中和市○○路○段二二九巷九號
    乙Ｗ○    住臺北市○○路二五八號二樓
　　Ｋ○○　　住台灣省台北縣中和市○○路○段一０巷一四弄七０號四樓
    壬Ｍ○    住台灣省台北縣土城市○○路一三六巷二弄四號四樓
    庚ｒ○    住台灣省台北縣蘆洲市○○路一巷三號
    丁ａ○    住台灣省桃園縣觀音鄉藍埔村五鄰青埔一０之八二號
    壬ｍ○    住台灣省台北縣蘆洲市○○路五九一之一號一一樓
    戊丁○    住台灣省台北縣三重市○○街七號四樓
    ｅ○○    住台灣省宜蘭縣宜蘭市○○路三九號
　　乙Ｄ○　　住台北市○○區○○里○○鄰○○街一六八巷一五號一二樓
　　丁Ｄ○　　住高雄市○○區○○里○○鄰○○○路一二一之八號八樓之四
　　子○○　　住台北市○○路○段二一巷二號二樓
　　壬Ｑ○ 　 住台北市○○區○○里○○鄰○○路○段二一七巷四弄二之二號
　　甲庚○　　住台北市○○區○○里○○鄰○○路九六號七樓之三
　　乙酉○　　住台北市○○區○○路一段一五九巷九號三樓
　　丁ｖ○　　住高雄市○○區○○里○鄰○○街一九號三樓
　　乙丑○　　住台北市○○區○○里○○鄰○○路○段一二巷一七弄三九號三樓
　　丙Ｚ○　　住台灣省台北縣樹林鎮○○路○段一三五號九樓之二
　　Ｒ○○　　住台灣省台北縣土城市○○里○鄰○○路○段一二五巷一號二０樓
　　辛癸○　　住台灣省台北縣板橋市○○里○○鄰○○路○段一一八巷七之四號五樓
　　丁ｕ○　　住台灣省台南市○區○○里○鄰○○路一四八巷二三弄一四號
　　戊Ｈ○　　住台灣省台南市○區○○里○○鄰○○路○段三六０號
　　辛辰○　　住台灣省台中市○○區○○路三段一八號九樓之一一
　　戊Ｌ○　　住台灣省台北縣土城市○○里○○鄰○○路○段一二五巷九號一二樓
　　戊Ｘ○　　住台灣省台北縣三重市○○路○段四七巷三弄一八號三樓
　　丁亥○　　住台北市○○區○○路一段三五巷一一弄一號
　　戊ｏ○　　住台灣省台北縣汐止鎮○○街五０號一樓
　　丙ｌ○　　住台灣省台北縣蘆洲市○○路四六巷八號一樓
　　戊Ｎ○　　住台北市○○區○○里○鄰○○街五二號
　　Ｑ○○　　住高雄市○○區○○里○鄰○○○路二０號
　　壬地○　　住台灣省宜蘭縣蘇澳鎮○○路二一巷一六號
　　庚ｗ○　　住台灣省台北縣三重市○○里○○鄰○○路三二巷二三弄六號四樓
　　戊ｅ○　　住台灣省台北縣汐止鎮○○里○○鄰○○○路二八四巷二五弄一九號一一樓
　　壬ｎ○　　住台灣省台北縣中和市○○里○鄰○○路一０九巷五九號
　　乙Ｉ○　　住台灣省台南市○區○○里○○鄰○○路○段三五巷一一號
　　ｓ○○　　住台北市○○區○○里○○鄰○○○路一０一巷一二號三樓
　　丙Ｂ○　　住台灣省苗栗縣苗栗市○○里○○街三一巷一０之一號
　　壬子○　　住台北市○○區○○街一六四巷七六之一號一樓
　　戊○○　　住台灣省台北縣樹林鎮○○街一０四巷一二號之一
　　戊Ｍ○　　住台灣省台北縣蘆洲市○○路五八巷六號四樓
　　甲Ｍ○　　住台北市○○區○○街二七一巷九號六樓
　　庚Ｒ○　　住台灣省桃園縣八德市○○里○○鄰○○○街三０號
　　癸庚○　　住台北市○○區○○里○○鄰○○路○段七０號二樓
　　丁Ｆ○　　住台北市○○區○○里○○鄰○○路○段九九巷一七弄一二號四樓
　　戊辛○　　住台北市○○路○段二六七號
    丙丑○    住台灣省宜蘭縣宜蘭市○○路一四九號
　　庚ｄ○　　住台灣省台北縣板橋市○○街一八巷四六號
    丁丑○　　住台灣省台南市○區○○里○○鄰○○街九六巷七之一號
　　丙Ｗ○　　住台北市○○路○段九九巷三九弄三號三樓
